臺灣臺中地方法院刑事判決　　　　　　　96年度易字第5466號
公　訴　人　臺灣臺中地方法院檢察署檢察官
被　　　告　甲○○
上列被告因竊盜案件，經檢察官提起公訴（96年度偵字第24020
號），被告於準備程序中就被訴事實為有罪之陳述，本院於聽取
當事人之意見後，裁定以簡式審判程序判決如下：
    主    文
甲○○攜帶兇器，處有期徒刑肆月。扣案之油壓剪壹支沒收。
    犯罪事實及理由
一、犯罪事實：
    甲○○意圖為自己不法所有，並基於竊盜之犯意，於民國九
    十六年七月十五日十二時許，在臺中縣太平市○○路○段之
    中埔九號橋旁約一百公尺處，持其所有之客觀上足以對人之
    生命、身體及安全構成威脅、足供兇器使用之油壓剪一支（
    即後述扣案之油壓剪一支），剪斷並竊取臺灣電力股份有限
    公司（下稱臺電公司）所有之電線桿（編號為中埔枝八Ｇ七
    四三三ＡＡ五六號）外接戶線三條（每條約二公尺，合計約
    六公尺），得手後，再將之藏放在路旁水溝內。嗣甲○○於
    九十六年九月二十一日凌晨一時三十分許，騎乘車號ＱＫＯ
    ─四○一號機車（下稱前開機車），行經臺中縣太平市○○
    里○○路三○一巷口前，正欲物色行竊之電纜線而尚未著手
    行竊之前，經巡邏員警發現其行跡可疑並攔檢盤查，發現前
    開機車之置物箱內置放有油壓剪一支、鐵條十四支、手套一
    雙、手電筒一支、飼料袋一個及垃圾袋一個等物，甲○○旋
    於前揭竊取外接戶線三條之犯行被發覺前，於同日向警員許
    世爵主動供出前揭竊取外接戶線三條之犯行，並帶同警察至
    藏放前揭竊得外接戶線三條處，惟未尋獲該外接戶線三條，
    而自首接受裁判，始悉上情。
二、本案證據：
  (一)被告甲○○於警詢、偵查及本院審理時之自白。
  (二)前揭外接戶線三條確有臺電公司所有並遭竊之物乙節，業據
    臺電公司職員即證人葉拯權於警詢時證述明確。
  (三)扣案之油壓剪一支。
  (四)前揭電線桿（編號為中埔枝八Ｇ七四三三ＡＡ五六號）處之
    現場相片六張、前揭扣案油壓剪一支等物之相片一張及扣押
    物品目錄表一件。
三、論罪科刑：
  (一)按刑法上所謂兇器，其種類並無限制，凡客觀上對於人之生
    命、身體、安全構成威脅，具有危險性之兇器均屬之，且祇
    須行竊時攜帶此種具有危險性之兇器為已足，並不以攜帶之
    初有行兇之意圖為必要（最高法院七十九年臺上字第五二五
    三號判例參照）。且按扳手、鉗子、起子等物，客觀上均足
    對人之生命、身體、安全構成威脅應認為行兇器具，持以行
    竊應成立加重竊盜罪（最高法院七十六年度臺上字第三九二
    九號判決參照）。經查，扣案之油壓剪一支，為被告所有供
    犯本案竊取外接戶線三條犯行所用之物，且前開油壓剪為鐵
    製材質等情，業據被告於本院審理時陳明在卷，並有前開油
    壓剪之相片附卷可按，且衡諸為屬鐵製材質之前開油壓剪可
    用以剪斷前揭外接戶線，則前開油壓剪顯為銳利且質地堅硬
    之物，堪認在客觀上顯對人之生命、身體、安全構成威脅，
    均係具有危險性之兇器無訛。是核被告所為，係犯刑法第三
    百二十一條第一項第三款之攜帶兇器加重竊盜罪。
  (二)按刑法第六十二條所謂發覺，固非以有偵查犯罪職權之機關
    或人員確知其人犯罪無誤為必要，而於對其發生嫌疑時，即
    得謂為已發覺，但此項對犯人之嫌疑，仍須有確切之根據得
    為合理之可疑者，始足當之，若單純主觀上之懷疑，要不得
    謂已發生嫌疑（最高法院八十八年度臺上字第四一三九號判
    決意旨參照）。經查，被告甲○○於九十六年九月二十一日
    凌晨一時三十分許，騎乘前開機車行經臺中縣太平市○○里
    ○○路三○一巷口前，僅物色欲行竊之電纜線且尚未著手行
    竊之前，即經巡邏員警攔檢盤查，經警發現前開機車之置物
    箱內置放有油壓剪一支、鐵條十四支、手套一雙、手電筒一
    支、飼料袋一個及垃圾袋一個等物後，甲○○旋於前揭竊取
    外接戶線三條之犯行被發覺前，於同日向警員許世爵主動供
    出前揭竊取外接戶線三條之犯行等情，此觀卷附警員許世爵
    之職務報告甚明，且經警依被告之供述通知臺電公司後，臺
    電公司始知前揭外接戶線三條遭竊乙節，亦據證人葉拯權於
    警詢時證述在卷。則被告顯係於前揭竊盜外接戶線三條之犯
    罪被發覺前，即主動向警供出全部犯行而自首接受裁判，足
    堪認定，爰依刑法第六十二條前段之規定，減輕其刑。
  (三)爰審酌被告前因竊盜案件，甫經法院於九十五年七月三十一
    日判處有期徒刑七月，緩刑三年，現仍在緩刑期間內，有臺
    灣高等法院被告前案紀錄表及臺灣臺中地方法院檢察署刑案
    資料查註紀錄表各一件附卷可憑，竟仍不知悛悔警惕，不思
    以正當方法賺取財物，為貪取不法利益，擅以攜帶兇器之方
    式竊取他人財物欲圖不勞而獲，犯罪手段非屬平和，危害社
    會治安秩序情節非輕，再兼衡酌被告犯後均坦承犯行、態度
    尚稱良好，暨其犯罪動機機、智識程度、竊得財物之價值等
    一切情狀，量處如主文所示之刑，以示懲儆。
  (四)扣案之油壓剪，為被告所有且係供本案竊盜犯行所用之物，
    已如前述，爰依刑法第三十八條第一項第二款之規定宣告沒
    收。至被告於前揭時地經警查獲之際，尚未為任何著手行竊
    之行為，有如前述。且其餘扣案之鐵條十四支、手套一雙、
    手電筒一支、飼料袋一個及垃圾袋一個，均非被告本案竊盜
    犯行所用之物，除據被告陳明在卷外，且無積極證據證明前
    開其餘扣案物品與被告本案竊盜犯行有關，又前開其餘扣案
    物品均非違禁物，自無從宣告沒收，附此敘明。
四、應適用之法條：刑事訴訟法第二百七十三條之一第一項、第
    二百九十九條第一項前段、第三百十條之二、第四百五十四
    條第一項，刑法第三百二十一條第一項第三款、第六十二條
    前段、第三十八條第一項第二款，判決如主文。
五、如不服本判決，應於收送達後十日內向本院提出上訴書狀（
    應敘述具體理由並附繕本；上訴書狀如未敘述理由，應於上
    訴期間屆滿後二十日內補提理由書於本院），上訴於臺灣高
    等法院臺中分院。
中　　華　　民　　國　　96　　年　　12　　月　　28　　日
                  刑事第九庭    法　官　何世全
上正本證明與原本無異。
                                書記官　童洪芳美
中　　華　　民　　國　　96　　年　　12　　月　　28　　日
附錄論罪科刑法條：
刑法第三百二十一條第一項
犯竊盜罪而有左列情形之一者，處六月以上、五年以下有期徒刑
：
一、於夜間侵入住宅或有人居住之建築物、船艦或隱匿其內而犯
    之者。
二、毀越門扇、牆垣或其他安全設備而犯之者。
三、攜帶兇器而犯之者。
四、結夥三人以上而犯之者。
五、乘火災、水災或其他災害之際而犯之者。
六、在車站或埠頭而犯之者。
